# 将原费用化的固定资产再资本化

提问人：cat200602 时间：2016-04-17 21:33:29
因前期固定资产核算没有制定标准，相同物品有的计入固定资产，有的直接在购买当年费用化了。公司管理层拟挂牌新三板，打算对报告期的账务帐进行规范，现制定固定资产标准，拟将报告期内所有已费用化但达到固定资产标准的物品资本化，即以相同金额增加固定资原值和累计折旧，不计提净值，不影响损益，请问这样操作是否可行？

回答人：chenyiwei
如果前期确实存在将应资本化形成资产成本的支出予以费用化的差错，则更正时不应“以相同金额增加固定资原值和累计折旧，不计提净值，不影响损益”。更正后确认的固定资产应按本企业对该类资产的折旧政策计提折旧。